臺灣新北地方法院民事裁定　
111年度亡字第5號
聲  請  人  臺灣新北地方檢察署檢察官（賢股）

上列聲請人因宣告賴文宗死亡事件，聲請公示催告，本院裁定如
下：
    主    文
一、准對失蹤人賴文宗（男，民國00年0月0日生，身分證統一編
    號：Z000000000號，最後設籍地址：新北市○○區○○路000號4
    樓，即新北○○○○○○○○）為宣告死亡之公示催告。
二、該失蹤人應於本公示催告揭示於本院公告處或資訊網路之翌
    日起六個月內，向本院陳報現尚生存，如不陳報，本院將宣
    告其為死亡。
三、無論何人，凡知該失蹤人之生死者，均應於上開時日以前，
    將其所知之事實，陳報本院。 
    理    由
一、按失蹤人失蹤滿7年後，法院得因利害關係人或檢察官之聲
    請，為死亡之宣告；失蹤人為八十歲以上者，得於失蹤滿3
    年後，為死亡之宣告。民法第8條第1項、第2項定有明文。
    次按法院准許宣告死亡之聲請者，應公示催告。公示催告應
    揭示於法院公告處、資訊網路及其他適當處所；法院認為必
    要時，並得命登載於公報或新聞紙，或用其他方法公告之。
    又前開陳報期間，自揭示之日起，應有6個月以上。家事事
    件法第156條、第130條第3項至第5項分別定有明文。
二、聲請意旨略以：失蹤人賴文宗於民國00年0月0日生，係80歲
    以上之人，因行方不明，自99年10月11日起經列為失蹤人口
    後，迄今已逾3年仍未尋獲，為此聲請准予為公示催告等語
    。
三、聲請人主張上開事實，業據其提出失蹤人賴文宗戶籍資料、
　　、失蹤人口系統─資料報表、查詢一親等及配偶資料、健保
    投保紀錄查詢、健保歷史投保紀錄查詢資料、內政部移民署
    110年9月6日移署資字第1100092852號函、新北市政府社會
    局110年9月8日新北社老字第1101691258號函、臺北市政府
    社會局110年9月11日北市社助字第1103122733號函、新北市
    政府殯葬管理處110年9月6日新北殯館字第1105078760號函
    、臺北市殯葬管理處110年9月7日北市殯儀二字第110301140
    4號函、80歲以上行方不明人社會生活軌跡資料比對紀錄、
    新北○○○○○○○○110年9月3日新北中戶字第1105752195號函、
    新北○○○○○○○○親屬、鄰里長或鄰居訪查紀錄表等件在卷為憑
    ，經本院核閱無訛。復經本院依職權查閱失蹤人賴文宗之在
    監在押全國紀錄、入出境紀錄、勞保與就保投保紀錄，查知
    其勞保及就保於失蹤前之67年9月6日已退保，除此之外均查
    無相關紀錄，此有失蹤人賴文宗之高等法院在監在押全國紀
    錄表、入出境資訊連結作業資料、勞保及就保投保資料可憑
    ，堪信聲請人之主張為真實。而聲請人為臺灣新北地方檢察
    署檢察官，揆諸前開規定，聲請人所為聲請，核無不合，應
    予准許。
四、依家事事件法第156條，裁定如主文。
中　　華　　民　　國　　111 　年　　1 　　月　　14　　日
                   家事法庭     法  官　陳苑文
以上正本係照原本作成。
如不服本裁定應於送達後10日內向本院提出抗告狀，並應繳納抗
告費新臺幣1,000元整。 
中　　華　　民　　國　　111 　年　　1 　　月　　14　　日
                                書記官　許怡雅